【裁判字號】    97,交聲,2982
【裁判日期】    971230
【裁判案由】    違反道路交通管理處罰條例聲明異議
【裁判全文】
臺灣臺北地方法院交通事件裁定        97年度交聲字第2982號
原處分機關  臺北市交通事件裁決所
異  議  人
即受處分人  甲○○
上列異議人即受處分人因違反道路交通管理處罰條例案件，對於
臺北市交通事件裁決所中華民國九十七年十月二十七日所為之處
分（北市裁罰字第裁二二─ＡＴ0000000號），聲明異議
，本院裁定如下：
    主  文
異議駁回。
    理  由
一、按道路交通管理處罰條例所規範之車輛，係指在道路上以原
    動機行駛之汽車（包括機器腳踏車）或以人力、獸力行駛之
    車輛，而道路交通安全規則所規範之「汽車」，係指在道路
    上不依軌道或電力架線而以原動機行駛之車輛（包含機器腳
    踏車）；又交岔路口、公共汽車招呼站十公尺內、消防栓、
    消防車出入口五公尺內及設有禁止臨時停車標誌、標線處所
    均不得臨時停車，道路交通管理處罰條例第三條第八款及道
    路交通安全規則第一百十一條第一項第二款、第三款定有明
    文。又紅實線，設於路側，用以禁止臨時停車；汽車停車時
    ，於禁止臨時停車處所不得停車，道路交通標誌標線號誌設
    置規則第一百四十九條第一款第五目及道路交通安全規則第
    一百十二條第一項第一款分別定有明文；再汽車駕駛人在禁
    止臨時停車處所停車者，處新臺幣（下同）六百元以上一千
    二百元以下罰鍰；復汽車駕駛人違規停車而駕駛人不在場，
    並經以科學儀器取得證據資料證明其行為違規，當場不能或
    不宜攔截製單舉發者，得對汽車所有人逕行舉發處罰，復為
    道路交通管理處罰條例第五十六條第一項第一款、第七條之
    二第一項第七款、第二項第四款所明定。此外，汽車駕駛人
    ，在禁止臨時停車處所違規停車為警舉發者，依違反道路交
    通管理事件統一裁罰基準及處理細則第四十四條第一項及違
    反道路交通管理事件統一裁罰基準表之規定，尚須依行為人
    所駕駛車輛之種類及有無在應到案日期前到案等二項因素決
    定應對行為人所處罰鍰之數額。是行為人如係騎乘機器腳踏
    車在禁止臨時停車處所違規停車而為警舉發，於期限內繳納
    罰緩或到案聽後裁決，並經主管機關調查後仍認定其有違規
    停車之行為者，依違反道路交通管理事件統一裁罰基準及處
    理細則第四十四條第一項及違反道路交通管理事件統一裁罰
    基準表之規定，應對該行為人處以六百元之罰鍰。
二、本件異議人即受處分人甲○○所有車牌號碼ＧＰＣ—七二五
    號重型機車，於民國九十七年九月十九日下午十一時五分許
    ，停放在臺北市○○路二十八巷之公告列管消防通道並劃有
    紅色實線表示禁止臨時停車之路段，且駕駛人不在現場，經
    臺北市政府警察局文山第一分局員警當場以拍照之方式採證
    ，並以受處分人所有前揭車輛有「在公告列管消防通道禁止
    臨時停車處所停車」之違規事實，於九十七年九月十九日依
    據道路交通管理處罰條例第五十六條第一項第一款之規定，
    逕行掣單舉發。嗣將舉發通知單送達受處分人後，受處分人
    於舉發通知單上所載之應到案日期即九十七年十一月四日前
    向原處分機關提出申訴，經原處分機關函請舉發單位調查結
    果，仍認受處分人確有前開違規行為，原處分機關乃於九十
    七年十月二十七日，依首揭道路交通管理處罰條例第五十六
    條第一項第一款違反道路交通管理事件統一裁罰基準及處理
    細則第四十三條、第四十四條及違反道路交通管理事件統一
    裁罰基準表之規定，裁處受處分人六百元之罰鍰。
三、據受處分人之聲明異議狀意旨，固不否認於前述時間，將其
    所有前揭車輛停放在上開劃有紅色實線表示禁止臨時停車之
    路段，惟辯稱：伊認為該紅線與巷內圍牆間約有六十公分寬
    度，伊將車輛停放於此，該處即係使機車違規停放之陷阱云
    云。
四、經查：
（一）本件受處分人所有前開車輛，於前述時間，停放於前揭所
      述路緣劃設有紅實線之路段上之事實，為受處分人所不否
      認，並有採證照片一幀在卷可稽。又上開受處分人之違規
      停放車輛位置即臺北市○○路二八巷，為臺北市政府消防
      局列管影響消防救災車輛通行之消防通道一節，有臺北市
      政府警察局文山第一分局九十七年十月二十日北市警文一
      分交字第○九七三一二七二二○○號函文一紙附卷足參。
（二）受處分人雖以前開情詞置辯。惟查，前述採證照片所示路
      段之禁止臨時停車紅實線，係主管機關依據當地之路型及
      配合該路段用途所繪設之標線，乃依法所劃設並為有效列
      管之交通標線。而道路交通主管機關置禁止臨時停車之紅
      實線，並非僅止於以避免妨礙主要道路交通流量之順暢為
      其目的，主管機關更須於職權範圍內，考量當地地形、道
      路型態、交通狀況及若允許該處臨時停車是否將妨礙救護
      車、消防車等特種救援車輛之進出等因素，而設置適當之
      交通標線，以確實保障用路人往來便利與安全。是受處分
      人所停放車輛地點既為設置紅實線處，則一般人縱未能明
      確辨識該處是否為消防通道，至少可知悉該設有紅實線之
      處係表示禁止臨時停車，受處分人泛稱該紅實線與巷內圍
      牆間約有六十公分寬度，係使機車違規停放之陷阱云云，
      所辯無足可採。
（三）綜上，本件事證明確，受處分人之違規行為堪以認定。
五、綜上所述，受處分人確有於前開時間在禁止臨時停車路段違
    規停車之行為，且其於應到案日期前申訴，原處分機關依前
    揭道路交通管理處罰條例第五十六條第一項第一款、違反道
    路交通管理事件統一裁罰基準及處理細則第四十三條、第四
    十四條及違反道路交通管理事件統一裁罰基準表之規定，就
    其違規停車之行為裁處受處分人六百元罰鍰，核無違誤，本
    件異議為無理由，自應予以駁回。
據上論斷，應依道路交通案件處理辦法第十九條，裁定如主文。
中    華    民    國  九十七  年   十二   月  三十  日
                  臺灣臺北地方法院交通法庭
                      法      官  雷淑雯
以上正本證明與原本無異。
如不服本裁定，應於裁定送達後五日內向本院提出抗告狀。
                      書  記  官  胡詩唯
中    華    民    國  九十七  年   十二   月  三十  日


司法院資訊處製作；財團法人民間司法改革基金會備份。
